【裁判字號】    90,易,365
【裁判日期】    901018
【裁判案由】    傷害
【裁判全文】
臺灣宜蘭地方法院刑事判決                            九十年度易字第三六五號
    公  訴  人  臺灣宜蘭地方法院檢察署檢察官
    被      告  丙○○
                乙○○○
                丁○○
                甲○○
右列被告等因傷害案件，經檢察官提起公訴（九十年度偵字第四二四、五三一號），
本院判決如左：
    主  文
丙○○、乙○○○傷害他人身體，各處罰金壹仟元，如易服勞役均以參佰元折算壹日
。
丁○○傷害人之身體，處罰金參仟元，如易服勞役以參佰元折算壹日。
甲○○傷害人之身體，處罰金貳仟元，如易服勞役以參佰元折算壹日。
    事  實
一、丙○○係丁○○之妻，於民國九十年一月十七日上午八時許，在宜蘭縣蘇澳鎮長
    安西巷十七號前，丙○○正於上揭地點旁之空地晾曬衣服，鄰居乙○○○因不慎
    將曬衣竿碰掉，致丙○○誤以為乙○○○不讓其在該地曬衣而故意碰掉曬衣竿。
    丙○○與乙○○○因而起爭執，並均各基於傷害犯意而互相拉扯頭髮，丁○○聽
    聞爭吵聲後，出來查看，見狀即出於自己傷害他人之犯意，亦出手毆打乙○○○
    一巴掌，因而丙○○受有腦震盪、腰部擦傷及右手擦傷等傷害；乙○○○則受有
    左臉挫傷、左大拇指裂傷。乙○○○之夫甲○○在旁見狀即亦基於傷害之犯意與
    有傷害犯意之丁○○發生互毆，造成甲○○受有右顳部裂傷、右胸、右下腹、左
    手和右前臂多處擦挫傷；丁○○受有臉部擦傷、右頸部擦傷及右手挫傷等傷害。
二、案經丙○○、乙○○○、丁○○及甲○○訴由宜蘭縣警察局蘇澳分局報告台灣宜
    蘭地方法院檢察署檢察官偵查起訴。
    理  由
一、訊據被告丙○○、乙○○○均坦承有因曬衣服之糾紛而發生爭執並互相拉扯頭髮
    等情，而被告甲○○、丁○○亦坦承有基於傷害犯意互相發生打架情事，並與被
    告即告訴人等人互相指訴發生毆打情事相符，復有證人蔣老二證稱確見被告等人
    有互毆情形等語屬實，此外並有丙○○、乙○○○、甲○○、丁○○之驗傷診斷
    書四紙附卷可參，是堪信被告等四人此部分自白真實可採。又被告丁○○另雖矢
    口否認有毆打乙○○○等情，然被告即告訴人乙○○○迭次指訴被告丁○○打其
    一巴掌甚詳，核與乙○○○驗傷診斷書載有左臉挫傷等情相符，參以被告即告訴
    人乙○○○於本院審理時亦坦然承認有與被告丙○○互毆等情，是乙○○○對於
    自己不利之事均能坦然陳述，衡情其前開指訴應無誇大不實之處，而可採信，是
    被告丁○○所辯不足採信。是被告四人犯行明確，應依法論科。
二、核被告四人所為均係犯刑法第二百七十七條第一項之傷害罪。被告丁○○係因見
    其妻與人糾紛才自己起意毆打乙○○○；而被告丙○○亦供稱甲○○並未毆打她
    等語，是公訴人認被告丙○○、丁○○及甲○○、乙○○○分有犯意聯絡及行為
    分擔為共同正犯等情，顯有誤會。又被告丁○○基於同一犯意毆打乙○○○並與
    甲○○互毆，為想像競合犯。爰審酌被告四人犯罪之動機、目的、手段、四人之
    間平日係鄰居關係不思睦鄰竟仍引發事端，被告丁○○、甲○○見有糾紛竟不予
    勸告尚加入互毆之列及犯罪後互不讓步難認有悔悟之意等一切情狀，各量處如主
    文所示之刑，並諭知易服勞役之折算標準。
據上論斷，應依刑事訴訟法第二百九十九條第一項前段、刑法第二百七十七條第一項
、第五十五條、第四十二條第二項、罰金罰鍰提高標準條例第一條前段、第二條，判
決如主文。
本案經檢察官廖允松到庭執行職務
中    華    民    國      九十      年       十       月      十八      日
                                      臺灣宜蘭地方法院刑事第二庭
                                          法  官  蔡  仁  昭
右正本證明與原本無異。
如不服本判決，應於判決送達後十日內向本院提出上訴狀。( 應附繕本 )
                                          書記官  陳  旺  誠
中    華    民    國      九十      年       十       月      十九      日


司法院資訊處製作；財團法人民間司法改革基金會備份。
